【裁判字號】    92,交聲,165
【裁判日期】    920827
【裁判案由】    違反道路交通管理處罰條例聲明異議
【裁判全文】
臺灣桃園地方法院刑事交通事件裁定                九十二年度交聲字第一六五號
    原處分機關  交通部公路總局新竹區監理所桃園監理站
    受處分人即
    異  議  人  甲○○
右列異議人因違反道路交通管理處罰條例案件，不服交通部公路局新竹區監理所桃園
監理站中華民國九十二年四月十七日桃監裁三字第駕裁五二－Ｅ00000000號
違反道路交通管理事件裁決書所為之處分（原處分案號：新竹縣警察局舉發違反道路
交通管理事件通知單竹縣警交字第Ｅ00000000號），聲明異議，本院裁定如
左：
   主  文
異議駁回。
    理  由
一、聲明異議意旨略以：本件違規地點台三線九十六公里處並無設置紅綠燈管制號誌
    ，僅設有閃黃燈警告注意號誌，故不可闖紅燈，舉發單位舉發之事實，顯屬有誤
    云云。
二、按汽車駕駛人，行經有燈光號誌管制之交岔路口闖紅燈者，處銀元六百元以上一
    千二百元以下罰鍰（即新臺幣一千八百元以上三千六百元以下），道路交通管理
    處罰條例第五十三條定有明文，且汽車駕駛人駕駛汽車違反道路交通管理處罰條
    例第五十三條規定者，除應依該條所規定之罰鍰處罰外，並予記違規點數三點，
    同條例第六十三條第一項第三款亦有規定。次按汽車駕駛人，駕駛汽車有違反道
    路交通管理處罰條例之行為，經交通勤務警察或依法令執行交通稽查任務人員制
    止時，不聽制止或拒絕停車接受稽查而逃逸者，除按各該條規定處罰外，處三千
    元以上六千元以下罰鍰，道路交通管理處罰條例第六十條第一項亦有處罰規定。
    又汽車駕駛人違反道路交通管理處罰條例第六十條第一項規定者，除依原條款處
    罰鍰外，並記違規點數一點，道路交通管理處罰條例第六十條第一項、第六十三
    條第一項第一款規定甚明。
三、本件受處分人即異議人甲○○駕駛車號ＣＩＺ─八九三號重型機車，於民國九十
    一年十二月十四日十時四十六分許，行至台三線九十六公里處（實係九十三點五
    公里處，應予更正）時，為新竹縣警察局竹東分局富興派出所員警逕行舉發其「
    一、闖紅燈（珊珠湖往富興方向）。二、不聽警制止停車拒絕接受稽查逃逸。」
    ，而填製新竹縣警察局竹縣警交字第Ｅ00000000號舉發違反道路交通管
    理事件通知單，惟異議人於應到案日期前到案陳述不服舉發，裁決機關認無理由
    而於九十二年四月十七日共計裁處其罰鍰新臺幣四千八百元，並共計予記違規點
    數四點，有前揭舉發違反道路交通管理事件通知單影本一件及裁決書一件附卷可
    稽。
四、訊據異議人甲○○固坦承於前述時間騎乘上開重型機車，途經新竹縣娥眉鄉富源
    村台三線九十三點五公里之事實不諱，惟矢口否認有何違規之情事，辯稱：伊當
    時係自苗栗聯合工專返回桃園家中，並未於該處闖紅燈，途中亦未遇見警員云云
    。然查：異議人騎乘上開重型機車於前述時間，在新竹縣娥眉鄉富興村台三線九
    十三點五公里處之交岔路口闖紅燈，經員警鳴笛並以手勢示意停車受檢，竟拒絕
    停車接受稽查而逃逸等情，業據新竹縣警察局竹東分局以九十二年二月二十六日
    東警交裁字第○九二○○○五九四九號函敘在卷，並經證人即舉發員警林永忠到
    庭，結證：異議人違規地點實係新竹縣娥眉鄉富興村台三線九十三點五公里處之
    交岔路口，異議人確實在該路口闖紅燈，經伊以警笛、手勢要求其停車受檢，異
    議人仍逆向騎走，取締當時該路段人車不多，伊不可能看錯，伊記下該機車之廠
    牌、車號及車色，回警局查核無誤後始予舉發，又因當時工務段在該路口前後錯
    掛九十五及九十六公里之路標，故於製作舉發單時，仍依工務段之路標，填載違
    規地點為「台三線九十六公里處」等語明確，而該證人與異議人素無怨懟，實無
    自陷於偽證罪之追訴而構詞誣賴異議人之理，且於本件卷存證據資料內並無任何
    積極證據足以證明該證人之上開供述係屬虛偽，亦無有足以令人顯信其供述為不
    可採之品性證據或前科證據存在，本院自不得僅以證人為本件開單告發之員警而
    全盤抹煞其在訴訟上所具有之原證人資格，況交通警察掣單舉發違反道路交通管
    理處罰條例所列之違規事實，本質上為行政處分，係公務員基於職務上之權力，
    依法就特定之具體事件所為之具公法上效果之單方面行政行為，基於公務員為公
    法上行為具有公信力之原則，該行政行為當可被推定為真正，其據以依法處分之
    事實認定亦為正確無誤。參以違規地點並非人車眾多之市區，且無足以遮蔽視線
    之障礙物等情，有現場照片影本四紙在卷可稽，是異議人就警員在其前方攔停取
    締之動作當可一覽無遺，所辯：伊無闖紅燈，亦未遇警攔停取締云云，顯係事後
    卸責之詞，自不足採信。至舉發單及裁決書上之違規地點雖誤植為「台三線九十
    六公里處」，然係因路標之錯置所致，已如前述，況警員於該舉發單上亦載明「
    珊珠湖往富興方向」資以特定，是本件舉發單及裁決書上所載之違規地點，既經
    本院更正，且不影響異議人上開違規之事實，自不得以此解免其責任，至為灼然
    。綜上，本件之違規事實既屬明確無訛，從而原處分機關援引首揭法條規定，裁
    處異議人罰鍰新臺幣四千八百元，並記違規點數四點，其認事用法俱無違誤之處
    ，異議意旨求為撤銷原裁決，非有理由，應予駁回。
據上論斷，應依道路交通管理處罰條例第八十七條第二項、道路交通案件處理辦法第
十九條，裁定如主文。
中      華      民      國    九十二    年      八      月    二十七    日
                                    臺灣桃園地方法院交通法庭
                                        法  官   丁俊成
右正本證明與原本無異。
如不服本裁定，應於裁定送達後五日內向本院提出抗告狀。
                                        書記官   簡慧瑛
中      華      民      國    九十二    年      九      月       一     日


司法院資訊處製作；財團法人民間司法改革基金會備份。
